【裁判字號】    97,交聲,328
【裁判日期】    970731
【裁判案由】    聲明異議
【裁判全文】
臺灣臺南地方法院交通事件裁定         97年度交聲字第328號
移送機關    交通部公路總局嘉義區監理所麻豆監理站
異議人即    甲○○
受處分人
上列受處分人因違反道路交通管理處罰條例案件，對於交通部公
路總局嘉義區監理所麻豆監理站民國97年3月17日所為之裁決處
分（處分案號：麻監裁罰字第裁75-Z4B008154號）聲明異議，本
院裁定如下：
    主  文
原處分撤銷。
甲○○不罰。
    理  由
一、原處分意旨略以：異議人即受處分人甲○○（下稱異議人）
    於民國九十六年十月十三日十八時二十四分許，駕駛車牌號
    碼九五一０－ＪＣ號自小客車，在國道一號北上二百八十公
    里處，有駕駛汽車未隨身攜帶駕駛執照之違規行為，經內政
    部警政署國道公路警察局第四警察隊掣單舉發，嗣經原處分
    機關即交通部公路總局嘉義區監理所麻豆監理站依道路交通
    管理處罰條例（下稱處罰條例）第二十五條第一項第三款之
    規定，裁處異議人罰鍰新台幣（下同）六百元等語。
二、本件異議意旨略以：異議人從未駕駛上開車輛行駛國道一號
    ，且亦不認識車主陳順原。本件違規時異議人於崑山科技大
    學上課，且本件舉發通知單上收受通知聯者簽章並非本人簽
    章，異議人並非本件違規駕駛人，為此聲明異議等語。
三、經查：本件異議人經警舉發「駕駛汽車未帶駕駛執照」之違
    規事實，固有內政部警政署國道公路警察局公警局交字第
    Z4B008154號舉發違反道路交通管理事件通知單在卷可佐，
    惟查本件車號九五一０－ＪＣ號違規自小客車之車主為陳
    順原，有上開舉發通知單在卷可佐，另經本院函請雲林縣警
    察局台西分局派員查訪陳順原，陳順原於警詢時稱九五一０
    －ＪＣ號自小客車車主確係其本人，但實際使用人係其女兒
    陳玲萍，伊不認識甲○○等情，嗣經該局員警查訪陳玲萍，
    陳玲萍於警詢時稱上開車輛確係伊使用無誤，但因該車車款
    未繳，故自九十六年九月份起即將該車停於地下室中，直至
    九十七年三月份始將該車開出地下室，隨後即被台新銀行人
    員拖吊，且伊不認識甲○○，也沒有將車借給甲○○使用等
    情，有雲林縣警察局台西分局九十七年六月三日雲警西偵字
    第０九七０００六六四０號函及函附陳順原、陳玲萍警詢筆
    錄可稽（見本院卷第二十六頁至第三十頁），核與異議人於
    聲明異議狀中陳稱伊不認識陳順原，亦未駕駛上開車輛等情
    相符。本件違規舉發通知單（掌電版本）上「收受通知聯
    者簽章」欄之異議人簽名與異議人九十七年三月三十一日提
    出之聲明異議狀中之具狀人欄、擬狀人欄中親自簽名之筆跡
    並不相同，有上開舉發通知單及聲明異議狀在卷可參。從而
    ，異議人辯稱其並非本件違規駕駛人等語，應非虛構，另綜
    觀移送卷宗內容均查無任何足以證明異議人有上揭違規行為
    之證據，原處分機關未予查明，遽予裁罰，尚非適法，應認
    為本件異議為有理由，應由本院將原處分撤銷，另為異議人
    不罰之諭知。
四、據上論斷，應依道路交通管理處罰條例第八十七條第二項、
    道路交通案件處理辦法第二十條前段，裁定如主文。
中    華    民    國    97    年    7     月    31    日
                  交通法庭法  官  鍾邦久
以上正本證明與原本無異。
如不服本裁定應於送達後5日內向本院提出抗告狀（應附繕本）
。
                          書記官  蔡明峰
中    華    民    國    97    年    7     月    31    日


司法院資訊處製作；財團法人民間司法改革基金會備份。
